【裁判字號】    97,抗,963
【裁判日期】    970922
【裁判案由】    聲請定其應執行刑
【裁判全文】
臺灣高等法院刑事裁定                   97年度抗字第963號
抗  告  人
即  受刑人  甲○○
                    （現於臺灣新竹監獄執行中）
上列抗告人因犯竊盜等案件，不服臺灣新竹地方法院中華民國九
十七年八月十三日定應執行刑之裁定（九十七年度聲字第八七三
號），提起抗告，本院裁定如下：
    主  文
抗告駁回。
    理  由
一、抗告人即受刑人甲○○因犯竊盜罪等二罪，經臺灣新竹地方
    法院先後判處如附表所示之刑，均經分別確定在案，茲據檢
    察官聲請定其應執行之刑，原審審核認聲請為正當，應定其
    應執行之刑，是依刑事訴訟法第四百七十七條第一項，刑法
    第五十三條、第五十一條第五款，裁定其應執行刑有期徒刑
    九月。
二、抗告意旨略以：抗告人即受刑人甲○○犯竊盜等案件，經臺
    灣新竹地方法院檢察署檢察官聲請定應執行刑，其中定應執
    行刑之二罪分別為有期徒刑二月及有期徒刑七月，依刑法第
    五十一條第五款規定，定應執行刑後應為有期徒刑九月以下
    ，乃依法提起抗告云云。
三、經查：
（一）量刑屬法院自由斟酌決定之職權，若無逾越法定刑度或顯
      然濫用權限之情形，即不得任憑己意指摘其不當或違法。
      本件抗告人所犯附表所示各罪，其中編號1 所示之罪，經
      台灣新竹地方法院以九十六年竹北簡字第一二四號判決判
      處有期徒刑四月，經同法院九十六年度聲減字第一七七八
      號裁定減為有期徒刑二月確定；附表編號2 所示之罪，經
      同法院九十六年度易字第七一六號判決判處有期徒刑一年
      二月，減為有期徒刑七月確定，經檢察官聲請定應執行刑
      ，依刑法第五十一條第五款之規定，自應於各刑中之最長
      期以上（即七月以上），各刑合併之刑期以下（即九月以
      下），定其應執行之刑期。又稱以上、以下、以內者，俱
      連本數或本刑計算，刑法第十條第一項規定甚明。原審參
      酌抗告人所犯各罪，定其應執行刑有期徒刑九月，既未逾
      越定應執行刑之上限，亦未見有何顯然濫用權限之情形，
      於法尚無不合。
（二）復次，刑法第二條第一項規定：「行為後法律有變更者，
      適用行為時之法律。但行為後之法律有利於行為人者，適
      用最有利於行為人之法律」。依刑法第五十一條定應執行
      刑時，「裁判確定前犯數罪，其中一罪在新法施行前者，
      亦同（即亦應為新舊法比較）」，此有最高法院民國九十
      五年五月二十三日第八次刑事庭會議決議可資參照。本件
      抗告人所犯附表編號2 所示之罪，其犯罪時間係自九十五
      年一月八日起至同年四月十二日止，抗告人行為後，刑法
      第五十一條業於民國九十四年一月七日修正公布，並於九
      十五年七月一日施行，修正前刑法第五十一條規定：「數
      罪併罰，分別宣告其罪之刑，依左列各款定其應執行者：
      」其中第五款規定：「宣告多數有期徒刑者，於各刑中之
      最長期以上，各刑合併之刑期以下，定其刑期。但不得逾
      二十年。」修正後刑法第五十一條第五款規定：「宣告多
      數有期徒刑者，於各刑中之最長期以上，各刑合併之刑期
      以下，定其刑期。但不得逾三十年。」兩者比較結果，修
      正後刑法並非較有利於行為人，依刑法第二條第一項前段
      之規定，仍應依修正前刑法第五十一條第五款規定定其應
      執行之刑。原審疏未為新舊法比較，逕適用刑法第五十一
      條第五款規定，固有微疵，然無礙於裁定結果，附此敘明
      。
四、綜上，本件抗告為無理由，應予駁回。爰依刑事訴訟法第四
    百一十二條，裁定如主文。
中    華    民    國    97    年     9    月    22    日
                  刑事第十二庭審判長法  官  蔡永昌
                                    法  官  施俊堯
                                    法  官  蔡新毅
以上正本證明與原本無異。
不得再抗告。
                                    書記官  楊秋鈴
中    華    民    國    97    年    9     月    23    日


司法院資訊處製作；財團法人民間司法改革基金會備份。
